【裁判字號】    99,交簡上,263
【裁判日期】    991228
【裁判案由】    業務過失傷害
【裁判全文】
臺灣臺北地方法院刑事判決           99年度交簡上字第263號
上  訴  人  臺灣臺北地方法院檢察署檢察官
被      告  楊青木
上列上訴人因被告業務過失傷害案件，不服本院99年度北交簡字
第727 號第一審簡易判決（簡易判決處刑書案號：臺灣臺北地方
法院檢察署99年度調偵字第586 號）提起上訴，本院管轄之第二
審合議庭判決如下：
    主  文
上訴駁回。
    事  實
一、楊青木為大貨車司機，係從事駕駛業務之人，於民國98年10
    月13日上午10時20分許，駕駛車牌號碼261 —HE號營業大貨
    車，沿臺北市萬華區○○○道由西往東方向行駛，途經臺北
    市萬華區○○○道與西藏路口，欲左轉西藏路時，本應注意
    車輛欲左轉彎時，應先駛入內側車道並注意左後方來車，而
    依當時情形，又無不能注意之情事，竟疏未注意，貿然從第
    二線道左轉，因而與同向行駛於後、由朱殿聖所騎乘之車牌
    號碼ANS—858號重型機車發生碰撞，致朱殿聖受有左足第五
    蹠骨粉碎性骨折之傷害。
二、案經朱殿聖訴請臺北市政府臺灣臺北地方法院檢察署檢察官
    聲請簡易判決處刑。
    理  由
一、上開犯罪事實，業據被告楊青木坦承不諱，核與告訴人朱殿
    聖所指述之被害情節相符，復有道路交通現場圖、現場照片
    、臺北市立聯合醫院和平院區診斷證明書、事故肇事原因初
    步分析研判表等件在卷可佐，是被告任意性自白有上開證據
    足資佐證，堪認與事實相符，應予採信。綜上，本案事證明
    確，被告犯行洵堪認定，應予依法論罪科刑。
二、核被告所為，係犯刑法第284 條第2 項前段之業務過失傷害
    罪。原審判決審酌被告前無任何犯罪紀錄，有臺灣高等法院
    被告前案紀錄表1 紙在卷可稽，素行堪稱良好，茲因前開過
    失，不慎與告訴人所騎乘之重型機車發生碰撞，致告訴人因
    此受有上開傷害，所為實屬非是，另被告雖有與告訴人達成
    和解之意願，告訴人亦表示願意原諒被告，僅因告訴人對被
    告所投保之保險公司之態度，深感不滿，方未達成和解，及
    參酌告訴人所受傷勢之程度，被告之智識程度為國中畢業及
    生活狀況，暨被告犯後始終坦承全部犯行，已知悔悟，是其
    犯後態度尚佳等一切情狀，量處拘役40日，併諭知易科罰金
    之折算標準，其認事、用法、量刑均無不當。公訴人之上訴
    意旨雖認原審判決過輕，惟考量被告犯罪情節、被害人受害
    情形、被告尚未與告訴人達成和解之主因及被告犯罪後之態
    度等一切情狀，本院認原審量刑尚稱妥適，是上訴人據以指
    摘原判決不當，為無理由，應予駁回。
三、據上論斷，應依刑事訴訟法第455 條之1 第1 項、第3 項、
    第368 條，判決如主文。
本案經檢察官徐仕瑋到庭執行職務。
中    華    民    國    99    年    12    月    28    日
                  刑事第十七庭審判長法  官  劉煌基
                                    法  官  賴淑美
                                    法  官  葉力旗
以上正本證明與原本無異。
本判決不得上訴。
                                    書記官  林碧華
中    華    民    國    99    年    12    月    28    日
附錄本案論罪科刑法條
中華民國刑法第284條
因過失傷害人者，處6 月以下有期徒刑、拘役或5 百元以下罰金
，致重傷者，處 1 年以下有期徒刑、拘役或 5 百元以下罰金。
從事業務之人，因業務上之過失傷害人者，處 1 年以下有期徒
刑、拘役或1 千元以下罰金，致重傷者，處3 年以下有期徒刑、
拘役或2 千元以下罰金。

司法院資訊處製作；財團法人民間司法改革基金會備份。
